臺灣屏東地方法院屏東簡易庭小額民事判決
111年度屏小字第71號
原      告  良京實業股份有限公司

法定代理人  平川秀一郎

訴訟代理人  曾玟玟  
            林良一  
被      告  李坤池  
上列當事人間請求清償借款事件，本院於民國111年3月30日言詞
辯論終結，判決如下：
　　主    文
一、被告應給付原告新臺幣（下同）54,339元，及其中51,777元
    自民國105年7月15日起至清償日止，按週年利率百分之15計
    算之利息，並自96年1月2日起至104年8月31日止，逾期在6
    個月以內者，按上開利率百分之10，逾期超過6個月部分者
    ，按上開利率百分之20計算之違約金。。
二、訴訟費用1,000元由被告負擔。
三、本判決第一項得假執行，但被告如以54,339元為原告預供擔
    保，得免為假執行。
　　理由要領
一、原告主張：被告前向訴外人寶華商業銀行（原為泛亞商業銀
    行，下稱寶華商銀）申請小額循環信用貸款，借款額度最高
    為新臺幣（下同）100,000元，借款動用期間自核准日起為
    期1年，期滿30日前，如立約人不為書面反對續約之意思表
    示並經審核同意者，得以同一內容繼續延長1年，不另換約
    ，其後每年屆期時亦同，並約定借款利率以固定年利率百分
    之15計算，按日計息，每月底結息一次，自借款日起，每月
    15日為最終繳款日，應繳足最低繳款金額，如未依約繳納時
    ，依上開契約第11條規定即視為全部到期，被告應清償所欠
    債務。再依上開契約第8條規定，逾期按貸款總額自應清償
    日起，逾期未滿六個月者，按上開利率百分之10，逾期超過
    六個月者，按上開利率百分之20計算之違約金。未料被告自
    95年8月15日起未履行繳款義務，迄尚積欠54,339元（本金5
    1,777元、已到期利息2,562元）及利息、違約金未清償。嗣
    經寶華銀行將上開債權讓與原告並通知被告後，迭經催討，
    均未獲置理，爰以本件起訴狀繕本之送達被告再度作為債權
    讓與之通知。為此，爰依消費借貸及債權讓與等之法律關係
    ，提起本件訴訟，併為聲明：被告應給付原告54,339元，及
    其中51,777元自105年7月15日起至清償日止，按周年利率百
    分之15計算之利息，並自96年1月2日起至清償日止，逾期在
    6個月以內者，按上開利率百分之10，逾期超過6個月部分者
    ，按上開利率百分之20計算之違約金。
二、被告則以：伊固曾向泛亞商銀申請小額循環信用貸款，但當
    時是泛亞銀行打電話要伊暫緩繳款，後來把華銀行打電話來
    要求伊清償，伊已為是詐騙集團才不予理會，本件請求遲延
    利息部分已罹於時效且顯不合理等語，資為抗辯，並聲明：
    原告之訴駁回。
三、本件原告主張之事實，業據提出魔力現金卡申請書、客戶資
    料查詢單、公司變更登記表、債權讓與證明書及公告報紙影
    本為證（司促卷第7至20頁），且有星展（台灣）商業銀行
    資訊予營業處111年3月4日(111)消金作服自第131號函暨往
    來明細查詢報表可佐（本院卷第65至70頁），並經本院核對
    無訛，而被告亦自承對於原告請求本金部分不予爭執（本院
    卷第104頁），惟以前詞置辯。按利息、紅利、租金、贍養
    費、退職金及其他一年或不及一年之定期給付債權，其各期
    給付請求權，因五年間不行使而消滅。消滅時效，因左列事
    由而中斷：①請求。②承認。③起訴。左列事項，與起訴有同
    一效力：①依督促程序，聲請發支付命令，民法第126條、第
    129條第1、2項規定定有明文，是被告就原告請求逾5年時效
    之利息部分，為時效抗辯，核屬有理由。本件原告於110年7
    月14日向本件聲請核發支付命令，嗣經被告就本院110年度
    司促字第9028號支付命令提出異議後視為起訴，則原告之利
    息應自110年7月15日起算之利息，其請求權時效始未消滅，
    在105年7月14日前之利息請求權，已罹於時效消滅，而被告
    已於本件審理中為時效消滅之抗辯，依法得拒絕給付105年7
    月14日以前已罹於時效部分之利息；而原告對於利息超過5
    年部分的時效抗辯不爭執，且已縮減其請求之利息，是原告
    之主張應為實在，至被告辯稱伊曾受泛亞銀行暫緩繳款，且
    泛亞銀行未通知伊繼續繳款等節，並未舉證已實其說（本院
    卷第105頁），是被告關於原告請求遲延利息部分之抗辯尚
    難憑採。
四、本件係小額程序為被告敗訴之判決，依民事訴訟法第436條
    之20規定，應依職權宣告假執行，並依同法第436條之23、
    第436條第2項準用第392條第2項規定，依職權宣告被告於預
    供擔保後，得免為假執行。並依同法第436條之19，確定訴
    訟費用負擔如主文第2項所示。
五、本件事證已臻明確，兩造其餘攻擊防禦方法，核與判決結果
    不生影響，爰不逐一論述。
六、訴訟費用負擔之依據：民事訴訟法第78條。
中　　華　　民　　國　　111 　年　　4 　　月　　13　　日
                  屏東簡易庭  法  官  彭聖芳
以上為正本，係照原本作成。
如不服本判決，應於判決送達後20日內，以判決違背法令為理由
，向本院提出上訴狀並表明上訴理由（上訴理由應表明：一、原
判決所違背之法令及具體內容；二、依訴訟資料可認為原判決有
違背法令之具體事實），如未表明上訴理由者，應於上訴後20日
內向本院提出上訴理由書。如委任律師提起上訴者，應一併繳納
上訴審判裁判費。
中　　華　　民　　國　　111 　年　　4 　　月　　13　　日
                              書記官  孫秀桃